Inventaris van het familiearchief Welcker over de jaren 1792-2007
Nationaal Archief, Den Haag
- Aanverwante families, B.
  - Families Mallinckrodt en Engels, B.1.
    - Engels, B.1.2.
      - Effendischer Kalender, zakalmanak met aantekeningen van Caroline Engels., 1797; 705; 1 deeltje
      - Ingekomen brief van Théodor Boers aan en Susanne Marie Johanna Caroline Engels over de situatie in Parijs, 13 januari 1827 en bladen met aantekeningen., 1827 en z.j.; 706; 1 omslag
      - Gezondheidsattest van Susanne Marie Johanna Caroline Engels, uitgereikt door de politie van Müllheim tijdens een cholera-epidemie aldaar., 1832 september 14; 707; 1 stuk
    - Verzamelde bescheiden, B.1.3.
      - Fotografische portretten van leden van de verwante families Mendel en Berkovsky: Theodor Mendel en kinderen Hugo Mendel, Wilhelmina Berkovsky Mendel en haar kinderen Rudolph Berkovsky en A. Berkovsky., Z.j. (eind 19e eeuw); 708; 1 omslag
      - Album met foto’s van leden van de familie Welcker, Mallinckrodt en Engels, Mendel en Berkovsky (of Borkovsky) en Beyerinck, samengesteld door J.W. Welcker., Z.j. (19e eeuw); 709; 1 deel
      - Portefeuille met souvenirfoto’s van Schleiden in der Eifel, met prentbriefkaarten en familiefoto’s van de familie Borkovsy in Schleiden., Z.j. (19e eeuw).; 710; 1 omslag
  - Families De Wit en van Renesse, B.2.
    De familie Welcker is verwant met de familie De Wit door een huwelijk van Johan Wilhelm Welcker (1845-1918) en Clara Albertina de Wit (1853-1928).
    - Albertus de Wit (1810-1895) en Claire Jeanine van Renesse (1812-1892), B.2.1.
      - Correspondentie van Albertus de Wit en Claire Jeanine van Renesse met zaakwaarnemers in verband met hun rechten op de nalatenschap van Clara Maria Woesthof en Johannes van Renesse., 1851-1866; 711; 1 omslag
      - Correspondentie van Albertus de Wit en Claire Jeanine van Renesse over genealogische aangelegenheden van de familie Van Renesse met R. de Boer van Voorn, 25 december 1866; M.A. van der Kloot, z.j.; Jacoba van Renesse, z.j.; J.H.A. van Renesse, 27 oktober 1864; W.F. van Renesse, 1866-1867 en Z.j.; Van Rennes, juli 1867., 712; 1 omslag
      - Fotografische portretten van Albertus de Wit en Claire Jeanine van Renesse met reproducties., Z.j. (19e en 20e eeuw); 713; 1 omslag
      - Ingekomen kwitantie van Claire Jeanine van Renesse aan haar zuster Johanna van Renesse voor een afgeloste schuld., 1868 augustus; 714; 1 stuk
      - Overlijdensbericht van Claire Jeanine van Renesse., 1892; 715; 1 stuk
      - Klad-kwartierstaten en genealogische lijsten van de familie van Renesse., 19e - 20e eeuw; 716; 1 omslag
    - Familie van Renesse, B.2.2.
      De familie De Wit is verwant met de familie Van Renesse door Albertus de Wit en Claire Jeanine van Renesse (1812-1892).
      - Johannes van Renesse, B.2.2.1.
        - Schuldbekentenis van Maria Petronella van Vliet, echtgenote van Jacques van Renesse aan haar zwager Johannes van Renesse ten overstaan van Samuel François de Pinto, notaris te ’s-Gravenhage, met taxatierapport van de door haar verworven woning te Scheveningen met de inboedel aldaar, vastgesteld door het kantongerecht te ‘s-Gravenhage., 1843; 717; 2 stukken
        - Schuldbekentenis van Johannes van Renesse namens Clara Maria Woesthof aan Sara Salvador, met zeven huizen in Den haag als onderpand, met nadere vordering op borderel van inschrijving., 1844, 1845; 718; 2 stukken
        - Taxatierapport van zes huizen in Den Haag als eigendom van Johannes van Renesse door J.P. van Gogh, notaris te Den Haag, met contracten over de verhuur., 1844-1867; 719; 1 omslag
        - Stukken betreffende de nalatenschap van Clara Maria Woesthof, overleden echtgenote van Johannes van Renesse en de verrekening van de gemeenschappelijke boedel., 1850-1852; 720; 1 omslag
        - Correspondentie van Johannes van Renesse over verwikkelingen rond zijn te verkrijgen erfenissen., 1861-1863; 721; 1 omslag
        - Ingekomen br1ef bij Johannes van Renesse van W.H. de Pinto, notaris in Den Haag, over nadere regelingen van zijn uitkering aan zijn dochter Claire Jeanine van Renesse en zijn schoonzoon Albertus de Wit., Z.j.; 722; 1 stuk
        - Concepten van akten over de verdeling van de nalatenschap van Johannes van Renesse, met balansstaten., 1865; 723; 1 omslag
      - Overige familieleden, B.2.2.2.
        - Geboortebewijs van Jacqueline Geraldine Dorothea van Renesse (7 september 1844)., 1844 november 16; 724; 1 stuk
        - Rekening van de nalatenschap van Jacques van Renesse, met codicillaire beschikking en een factuur., 1845 en Z.j.; 725; 3 stukken
        - Concept-memorie van aangifte van de nalatenschap van Theodore Louis François van Renesse., 1852; 726; 1 stuk
        - Stukken betreffende de nalatenschap van Helena van Renesse., 1861-1864; 727; 1 omslag
  - Familie van Wessem, B.3.
    De familie Welcker is verwant met de familie Van Wessem door een huwelijk van Albertus Welcker (1886-1957) en Johanna Maria van Wessem (1896-1978).
    - Tekening van een roos door P. van Wessem, oud 10 jaar., 1845 oktober 1; 728; 1 stuk
- Verzamelde stukken, C.
  - Stukken betreffende familieleden, C.1.
    - Welcker, C.1.1.
      - Ingekomen brief bij Emile Mendel, geboren Welcker, van Hunxden over haar aandeel in de nalatenschap van haar oom Wiel Welcker., 1846 januari 27; 729; 1 stuk
      - Panoramafoto van de stad Neuwied., Z.j. (ca. 1860); 730; 1 stuk
      - Blad met oefenstof voor het rekenen voor de eerste klas der lagere school door C. Welcker., 1859; 731; 1 stuk
      - Uit de Vroegte, gedenkboek 1878-1902 door P.H.M. Welcker, als bloemlezing van wekelijkse persartikelen samengesteld ter gelegenheid van zijn zilveren jubileum als medewerker aan de Nieuwe Vlaardingsche Courant en het Nieuwsblad gewijd aan de belangen van de Hoeksche Waard en IJsselmonde. Gedrukt Vlaardingen, Oud Beijerland., 1903.; 733; 1 deel
      - Door Adrianus Welcker verzamelde stukken betreffende zijn broer Rudolph Welcker (1880-1935) en diens nakomelingen., 1911-1953; 734-737; 4 omslagen
        - Fotografische portretten van Rudolph Welcker, Adelaine Crowley en foto’s hun gezin, z.j. (ca. 1900 - 1930), 734
        - Fotografische portretten van John William Welcker en zijn familie, 1911-1953 en z.j., 735
        - Fotografische portretten van Helen Clara Welcker, 1919 en z.j. (1914- ca.1940), 736
        - Ingekomen familieberichten van en betreffende Rudolph Welcker bij Nederlandse familieleden Welcker, 1907-1935, 737
      - Krantenartikel over de herdruk van Clara Welckers monografie over Hendrik en Barend Avercamp door Mathilde Visser., 1980; 738; 1 stuk
      - Nader verzamelde documentatie over de liberale politicus Haya van Someren-Downer als verloofde van Johan Willem Welcker en over haar overlijden., 1980 en z.j.; 739; 1 omslag
      - Fotokopie van een artikel over Clara Welcker als stadsarchivaris van Kampen in het Archievenblad van april 2007., 740; 1 stuk
    - Overige familieleden, C.1.2.
      - Fotografische portretten van leden van de familie Beyerinck, met aankondiging van een zilveren bruiloft., 1861-1889 en z.j.; 741; 1 omslag
      - Genealogie van de familie Beyerinck, samengesteld en intern bij de familie verspreid door W. Beyerinck. Gedrukt. Utrecht., 1917; 742; 1 deel
      - Losse foto’s waarvan het verband met het archief niet bepaald is., Z.j. (19e eeuw).; 743; 1 omslag
        Het zijn mogelijk foto’s van leden van de familie Coster van Voorhout. Een foto is met een glasplaat ingelijst.
      - Verzamelde stukken betreffende Willem Mallinckrodt, hoogleraar in de theologie aan de universiteit van Groningen met familiefoto., 1902, 1917 en z.j.; 744; 1 omslag
      - Krantenknipsel over het optreden van majoor W.L. Mallinckrodt tijdens alarmstoringen in de gedemilitariseerde zone van de Sinaïwoestijn., 1944 februari 24; 745; 1 stuk
      - Zegel van een lid van de familie van Renesse, mogelijk namens de magistraat van Bennekom., Z.j.; 746; 1 zegel
      - Album met als titel “Souvenir de voyage”, bijgehouden als herinnering aan familiebezoeken en vakantiereizen naar het buitenland door een aangetrouwd lid van de familie Van Wessem., 1901-1914; 782; 1 deel
      - Levensbeschrijving van Maartje van Wessem-Corver (1802-1884), met plaatsingslijst van haar archief in het gemeentearchief van Zaandam. met ontwerpen van toegangen op het archief., 1997 mei 14 en z.j.; 747; 1 omslag
      - Ingekomen overdruk vaneen artikel van M.G. Wildeman in het maandblad van “De Nederlandsche Leeuw” over “het voorstel van mr. A. de Wit c.s. in zake de oude kerkregisters van ’s-Gravenhage., 1894; 748; 1 deeltje
  - Overige stukken., C.2.
    - Reproductie van een gedrukte kaart van de ontwerpen weg van Den Haag naar Scheveningen op voorstel van Constantijn Huygens, ca. 1650, Z.j. (20e eeuw); 779; 1 stuk
    - Fotografische reproducties van landschapstekeningen van A.F.D.R. in Zwitserland, ca. 1800., Z.j.; 749; 1 omslag
    - Plattegrond van de stad Den Haag., Z.j. (ca. 1800); 750; 1 stuk
    - Verzameling historieprenten., 1815, 1838 en z.j. (1e helft 19e eeuw); 780; 1 omslag
      Bevat: Lithografie van n.n. naar een portret van Oopjen Coppit van Rembrandt; Lithogratie van P. Blommers naar een portret van Napoleon Bonaparte in Fontainebleau door Paul Delaroche. Den Haag; Lithogratie van Desguerrois naar een allegorie op het herstel van Nederland onder Koning Willem I door Jan Willem Pieneman, Amsterdam; Lithografie van n.n. naar een portret van Bernard van Saksen-Weimar, gouverneur van Luxemburg onder koning Willem I vóór 1830, z.j.; W. van Senius, gravure van een portret van koning Willem II door Jan Willem Pieneman; lithografie naar eigen werk van M. Mourot, feestportret van Koning Willem I ter herdenking van 1 december 1813, uitgave van het Algemeen Handelsblad, 1 december 1838; Lithografie van uitg. Van Dam te Kampen naar Joseph Odevaere; W. van Senius, gravure van een portret van prins Willem II door Jan Willem Pieneman; Chromolithografie van P.W.M. Trap naar W. Hekking jr.
    - Manuscript van een krijgslied voor de vaderlandse studenten als vrijwillige jagers tijdens de Tiendaagse Veldtocht, door A.M., Z.j. (ca. 1831); 751; 1 stuk
    - Draagmedaille van het Metalen Kruis 1830-1831 ter herinnering aan krijgsverrichtingen tegen de afgescheiden Belgen., 752; 1 medaille
    - Brieven van C. Isenbart en B. van der Lugt uit Amsterdam aan Jacob Seibel in Wellen in Waldkirchen over een schuldkwestie, 1836 en z.j.; 753; 3 stukken
    - Tom Pouce ou le petit Garçon, vertaling uit het Engels van Théodore Bertin, Parijs 1834 te geschenke gegeven aan G. Serrurier door zijn huisleraar A.C.W. Lohmann wegens vlijt., 1839 juni 13; 754; 1 deel
    - Balboekje van n.n., Z.j. (ca. 1840); 755; 1 deeltje
    - Kaart van de Rijn van Schaffhausen tot Rotterdam, uitgegeven door Heinrich Müller., 1842.; 756; 1 stuk
    - Ingekomen tekeningen en gravures, mogelijk bij Johan Wilhelm Welcker., Z.j. (ca. 1850-1860?); 757; 1 omslag
    - Herdenkingsprent, uitgegeven door het Nederlandsch Onderwijzers Genootschap bij gelegenheid van 50 jaar Nederlandse onafhankelijkheid., 1863; 781; 1 stuk
    - Kaarten van Frankrijk en van de westelijke grens van Duitsland met Frankrijk., 1870 en z.j.; 763; 2 stukken
    - Gedenkprent bij gelegenheid van de herdenkingsviering van de inname van Den Briel op 1 april 1572 in Zaandam, kleurenlithografie van Armand naar een ontwerp van R. de Vries Kzn., 1872; 783; 1 stuk
    - Programma van een concert van de vereniging Diligentia te Arnhem door een orkest onder leiding van Johannes Verhulst op woensdag 31 augustus 1877. Gedrukt., 758; 1 stuk
    - Staatsiefoto van Koningin Wilhelmina en haar hofhouding, gezeten in de Nieuwe Kerk te Amsterdam tijdens haar inhuldiging., 1898 september 6; 784; 1 stuk
    - Aantekenboekje met citaten door C. Albarda Tresling, door Jo Koenen, schoonzuster Johanna aan Johanna Maria Welcker-van Wessem ten geschenke gegeven., Z.j. (eind 19e eeuw); 759; 1 deel
    - Spoor- en tramgids vanuit Arnhem en omgeving, uitgegeven in Oosterbeek., Z.j.; 760; 1 deeltje
    - Feestprent bij gelegenheid van het 25-jarig regeringsjubileum van Koningin Wilhelmina, ontworpen door het Heraldiek Atelier T. van der Laars, aangeboden aan de abonnees van de Nieuwe Rotterdamsche Courant., 1923; 785; 1 stuk
    - Los aangetroffen foto’s van diverse personen., Z.j.; 761; 1 omslag
    - Gravure van een vrouwenportret door n.n., Z.j.; 224; 1 stuk
    - Niet nader bepaalde attributen: lakstempels met wapens, herinneringskruisen., Z.j.; 732; 1 omslag